臺灣士林地方法院民事裁定
111年度消債更字第149號
債  務  人  常仲儀即常健鵬
上列當事人聲請更生事件，本院裁定如下：
    主  文
債務人常仲儀即常健鵬自中華民國一百一十一年十二月十九日下
午五時起開始更生程序。
命司法事務官進行本件更生程序。
    理  由
一、按債務人對於金融機構負債務者，在聲請更生或清算前，應
    向最大債權金融機構請求協商債務清償方案，或向其住、居
    所地之法院或鄉、鎮、市、區調解委員會聲請債務清理之調
    解，消費者債務清理條例（下稱消債條例）第151條第1項定
    有明文。次按，債務人不能清償債務或有不能清償之虞，且
    無擔保或無優先權之本金及利息債務總額未逾新臺幣（下同
    ）12,000,000元者，於法院裁定開始清算程序或宣告破產前
    ，得向法院聲請更生，觀諸同條例第3條、第42條第1項規定
    自明。又法院開始更生程序之裁定，應載明其年、月、日、
    時，並即時發生效力。法院開始更生或清算程序後，得命司
    法事務官進行更生或清算程序，必要時得選任律師、會計師
    或其他適當之自然人或法人一人為監督人或管理人，復為同
    條例第45條第1項、第16條所明定。
二、聲請意旨略以：債務人有不能清償債務之虞，前已向法院聲
    請債務清理之調解，惟調解不成立。又債務人無擔保或無優
    先權之本金及利息債務總額未逾12,000,000元，復未經法院
    裁定開始清算程序或宣告破產，爰聲請更生等語。
三、經查，債務人所主張之上開事實，有債務人如附表一所示之
    各項資料為證，堪信為真實。債務人現年54歲，居住在新北
    市汐止區，其財產、收入及支出現況如附表二所示，債務人
    雖有汽車一部，然該汽車係民國92年8月出廠，迄今已逾20
    年，殘值甚微，除此以外債務人僅有存款509元。惟依債權
    人清冊所載，債務人負擔之債務至少4,735,399元（見本院
    卷第20至22頁），其財產顯不足以清償上開債務。再債務人
    除自身必要生活費用依消債條例第64條之2以111年新北市每
    人每月最低生活費數額15,800元之1.2倍計算，為18,960元
    外，尚需與其餘3名兄弟姐妹共同扶養母親，則債務人應負
    擔之扶養費用，為其母必要生活費用18,960元扣除每月領取
    之老人年金3,841元（見本院卷第294頁）後，與其他兄弟姊
    妹3人平均分擔之數額為3,780元，是債務人就自己及扶養母
    親支出之必要生活費用合計為22,740元。則將債務人每月收
    入扣除上開必要支出後之剩餘金額約15,260元，全數用以清
    償，清償完畢債務人財產扣抵後債務之餘額至少需約26年（
    計算式：（4,735,399-509）÷15,260÷12≒26），始能清償完
    畢，考以債務人具法定退休年齡65歲僅餘11年，則債務人主
    張有不能清償債務之情事，應可認定。此外，復查無消債條
    例第6條第3項、第8條或第46條各款所定駁回更生聲請之事
    由，是債務人聲請更生，自屬有據。爰依首揭規定，裁定其
    應予開始更生程序，並命司法事務官進行本件更生程序。
四、爰裁定如主文。　　
中　　華　　民　　國　　111 　年　　12　　月　　19　　日
                  民事第三庭法  官  江哲瑋
附表一：
編號 資料 卷證所在 1 現戶全戶戶籍謄本 本院卷第154頁 2 財團法人金融聯合徵信中心當事人綜合信用報告之債務清理條例前置協商專用債權人清冊 本院卷第156至161頁 3 財團法人金融聯合徵信中心當事人綜合信用報告 本院卷第162至167頁 4 108年度至110年度綜合所得稅各類所得資料清單 本院卷第30、32、168頁 5 全國財產稅總歸戶財產查詢清單 本院卷第34頁 6 調解不成立證明書 本院卷第54頁 7 勞工保險被保險人投保資料表及明細 本院卷第200至204頁 
附表二：
壹、財產現況    編號 財產種類及數量 估算現值約 （新臺幣） 卷證所在 1 車號：000-0000汽車乙輛（出廠年月：92年8月） 0元 本院卷第70頁 2 台新商業銀行存款 509元 本院卷第182頁 合計：  509元  貳、收入現況    編號 收入項目 每月金額約 （新臺幣） 卷證所在 1 薪資 38,000元 本院卷第16頁、第222至224頁 合計：  38,000元  叁、支出現況    編號 支出項目 每月金額約 （新臺幣） 卷證所在 1 每月必要支出（按111年新北市每人每月最低生活費數額15,800元之1.2倍計算） 18,960元 本院卷第18頁 2 扶養母親 3,780元 本院卷第18頁 合計：  22,740元  

以上正本係照原本作成。
本件裁定不得抗告。　　　　　　　　　
中　　華　　民　　國　　111 　年　　12　　月　　19　　日
                            書記官  張祐誠